臺灣板橋地方法院刑事判決　　　　　　　 96年度易字第920號
公　訴　人　臺灣板橋地方法院檢察署檢察官
被　　　告　乙○○
　　　　　　　　　　4樓
　　　　　　　　　　（現另案於臺灣臺北監獄臺北分監執行中
上列被告因竊盜案件，經檢察官提起公訴（95年度偵字第28595
號），本院依簡式審判程序審理，判決如后：
    主  文
乙○○攜帶兇器於夜間侵入住宅竊盜，處有期徒刑壹年，減為有
期徒刑陸月；又攜帶兇器竊盜，處有期徒刑捌月，減為有期徒刑
肆月。應執行有期徒刑捌月。
    事  實
一、乙○○有下列竊盜行為：
  （一）意圖為自己不法之所有，於民國95年11月16日凌晨3 時
        許之夜間，攜帶客觀上可為兇器之千斤頂一支，在丁○○位於臺北縣新店市○○路○ 段197 號1 樓之住宅（丁○○亦於該處開設「甲○○○○○○」），以該千斤頂
        撐開該處鐵門，由鐵門與地板間之縫隙進入該住宅，竊
        取丁○○置於該處內之全新黑金剛手機1 支、摩托羅拉
        E372型手機1 支、中古手機10支、中國信託商業銀行金
        融卡1 張、臺北縣土城市農會金融卡1 張、新店郵局金
        融卡1 張、身分證1 張、健保卡2 張、輕型機車行照1
        張、駕照1 張、汽車鑰匙1 把與現金新臺幣（下同）5
        千元等物，得手後隨即逃逸。
  （二）又意圖為自己不法之所有，於95年12月3 日，攜帶客觀
        上可為兇器之螺絲起子一支，在臺北縣新店市○○路附
        近，見丙○○所有之車號GA-7976 號小客車停放於路邊
        ，即趁人不注意之際，以該螺絲起子拆下GA-7976 號小
        客車之車牌2 面而竊取之，得手後將其中1 面車牌懸掛
        於其所使用之車號4630-DU 小客車之車尾，以規避超速
        照相。嗣於95年12月6 日8 時許，在臺北縣中和市○○
        街87之1 號，為警查獲乙○○，並於該處起獲丁○○所
        失竊之前述中國信託商業銀行金融卡1 張，及在乙○○
        所使用之車號4630-DU 小客車之車尾及車內起獲GA-797
        6 號小客車車牌2 面，經警循線查得上情。
二、案經丁○○訴由臺北市政府警察局內湖分局報請臺灣板橋地
    方法院檢察署檢察官偵查起訴，本院於準備程序進行中，乙○○就被訴事實為有罪之陳述，經告知乙○○簡式審判程序
    之旨，並聽取當事人之意見後，裁定進行簡式審判程序。
    理  由
一、上揭事實，業據被告乙○○於本院審理時坦承不諱，核與告
    訴人丁○○、被害人丙○○分別於警詢及本院審理時所指述
    之情節相符，且有臺北縣政府警察局車牌遺失尋獲電腦輸入
    單1 紙、贓物認領保管單2 紙及查扣證物照片3 紙附於偵查
    卷足憑。是本件事證已臻明確，被告犯行洵堪認定，應予依
    法論處。
二、查被告乙○○於事實欄（一）所示時、地侵入丁○○之住宅
    ，且攜帶客觀上可為兇器之千斤頂竊取丁○○之物，核其所
    為，係犯刑法第321 條第1 項第1 、3 款之加重竊盜罪，公
    訴人漏未論及被告於夜間侵入住宅之事實，而僅論處刑法第
    321 條第1 項第3 款之加重竊盜罪，即有誤會；又被告於事
    實欄（二）所示時、地攜帶客觀上可為兇器之螺絲起子一支
    ，竊取被害人丙○○所有之小客車車牌2 面，核其所為，係
    犯刑法第321 條第1 項第3 款之加重竊盜罪，公訴人就此部
    分論以刑法第320 條第1 項之普通竊盜既遂罪嫌，容有未洽
    ，爰依刑事訴訟法第300 條之規定，於起訴事實同一範圍內
    ，變更起訴法條為刑法第321 條第1 項第3 款之加重竊盜罪
    。被告所犯前開二罪，並無裁判上一罪或實質上一罪之關係
    ，應予分論併罰。爰審酌被告本件竊盜犯行，侵害被害人財
    產法益，顯乏尊重他人財產之觀念，行為可訾，應予非難，
    兼衡被告所竊之物之價值，及其犯罪之動機、目的、手段、
    方法、犯罪所生損害，暨其於本院審理時坦承不諱之態度等
    一切情狀，分別量處如主文所示之刑，以示懲儆。又查，被
    告之犯罪時間，均係在96年4 月24日之前，依中華民國九十
    六年罪犯減刑條例第2 條第1 項第3 款之規定減其宣告刑二
    分之一，並依該條例第10條第1 項之規定定應執行刑。至被
    告為上揭加重竊盜犯行所用之千斤頂、螺絲起子，既未扣案
    ，而被告亦於本院審理時供承其作案所用之螺絲起子業已丟
    棄等情，復無證據證明該等千斤頂、螺絲起子係被告所有之
    物，自均不予宣告沒收，附此敘明。
據上論斷，應依刑事訴訟法第273 條之1 第1 項、第299 條第1
項前段、第300 條，刑法第321 條第1 項第1 款、第3 款、第51
條第5 款，中華民國九十六年罪犯減刑條例第2 條第1 項第3 款
、第10條第1 項，判決如主文。
本案經檢察官黃仙宜到庭執行職務。
中　　華　　民　　國　　96　　年　　8 　　月　　16　　日
                  刑事第十四庭  法　官  林海祥
上列正本證明與原本無異。
如不服本判決，應於判決送達後10日內敘明上訴理由，向本院提
出上訴狀（應附繕本），上訴於臺灣高等法院。
                                書記官　陳金鳳
中　　華　　民　　國　　96　　年　　8 　　月　　17　　日
附錄本案論罪科刑法條全文：
中華民國刑法第321條
（加重竊盜罪）
犯竊盜罪而有左列情形之一者，處 6 月以上、 5 年以下有期徒
刑：
一  於夜間侵入住宅或有人居住之建築物、船艦或隱匿其內而犯
之者。
二  毀越門扇、牆垣或其他安全設備而犯之者。
三  攜帶兇器而犯之者。
四  結夥三人以上而犯之者。
五  乘火災、水災或其他災害之際而犯之者。
六  在車站或埠頭而犯之者。
前項之未遂犯罰之。
